臺灣高等法院臺南分院刑事判決　　　　　　 九十三年度重上更(一)字第四六號 Ｃ
　　　上　訴　人
　　　即　被　告　乙　○　○
　　　指定辯護人　本院公設辯護人　庚　○　○
　　　上　訴　人
　　　即　被　告　己　○　○
　　　選任辯護人　翁　秋　銘
右上訴人因違反毒品危害防制條例案件，不服臺灣臺南地方法院八十八年度訴字第七
九一號中華民國八十九年九月十一日第一審判決（起訴案號：臺灣臺南地方法院檢察
署八十八年度偵字第二四二一號、八十八年度偵字第二四九三號，併辦案號：同署八
十九年度偵字第一一九八六號），提起上訴，判決後經最高法院發回更審，本院判決
如左：
      主      文
原判決撤銷。
己○○共同連續販賣第二級毒品，累犯，處有期徒刑柒年貳月，扣案之呼叫器壹個沒
收，共同販賣第二級毒品所得新台幣壹萬壹仟元沒收，如全部或一部不能沒收時，以
其財產抵償之。
乙○○共同連續販賣第二級毒品，處有期徒刑柒年肆月，扣案之呼叫器壹個沒收，共
同販賣第二級毒品所得新台幣貳萬伍仟元沒收，如全部或一部不能沒收時，以其財產
抵償之。
      事      實
一、己○○於民國八十年間犯麻醉藥品管理條例等罪，經臺灣雲林地方法院判處有期
    徒刑一年五月，緩刑四年，緩刑期內付保護管束確定，後經撤銷緩刑宣告，於八
    十四年五月二十一日執行完畢，仍不知悔改。緣乙○○基於意圖營利之概括犯意
    ，自民國八十七年七月初某日起至同年九月底，在臺南市○○路一四五巷等地，
    以0000000之電話為聯絡工具及每包新台幣（下同）二千至三千元不等之
    價格，販賣第二級毒品安非他命給丁○○、甲○○夫妻二人施用，自同年十月初
    起至同月底止，己○○始參與乙○○上開概括犯意之聯絡，於吳某販售第二級毒
    品安非他命予丁○○夫妻施用時，代送毒品予林女（三次，共六千元），前後共
    計販賣予丁○○夫妻十次，合計二萬元。又於八十七年十月初，二人在臺南市○○路或安中路，以每次每包一千元之價格，販賣第二級毒品安非他命給戊○○共
    五次，計五千元。嗣於八十八年二月十日上午十一時，在臺南市○○路○段二三
    四巷六號己○○住處，為警查獲己○○有販賣安非他命之嫌，經己○○供出其所
    販賣之安非他命係乙○○所指使，再於八十八年二月十一日上午十時三十分許，
    在臺南市○○街一０一巷七十號乙○○住處，將乙○○逮獲，並扣得乙○○所有
    供販賣毒品用之呼叫器一個。
二、案經臺南市警察局第三分局報請臺灣臺南地方法院檢察署檢察官偵查起訴及移送
    併辦。
      理      由
一、訊據上訴人即被告己○○、乙○○固坦承門號000000000之行動電話係
    乙○○所使用，且曾借予己○○使用過，而0000000巿內電話係乙○○之
    前妻丙○○所租用，裝於臺南市○○路一四五巷六號之租屋處，己○○曾於八十
    七年八月間至十月間向丙○○承租同安路一四五巷六號房屋其中一間等情不諱（
    本院更一卷第五八頁），惟均堅決否認有販賣第二級毒品安非他命之犯行，被告
    己○○辯稱：其於八十七年八月底向丙○○分租臺南市○○路一四五巷六號二個
    月，此時被告乙○○去看孩子，始認識被告乙○○，同年七、八月間發生之事，
    與其完全無關，其不認識丁○○、戊○○，其未販賣安非他命給丁○○及戊○○
    ，其在警局沒有說是被告乙○○叫其販賣安非他命，其是說另外一個女的，而所
    謂販賣行為須以營利之意思而販入或賣出，方足構成，其身無分文，尚須分租人
    屋來住，那來餘錢餘力購買安非他命售人，縱曾受人指使送貨，要應與意圖營利
    之販入或賣出行為有間，本案於被告乙○○、己○○身上及住處，並未查扣大量
    之安非他命、帳冊及電子秤等販賣工具，亦可資佐證其並無販賣毒品之犯行云云
    ；被告乙○○則辯稱：其於八十七年七月間沒有使用呼叫器，其沒有叫被告己○○販賣安非他命，被告己○○於警方訊問證人戊○○指證被告己○○以電話00
    00000呼叫二八八號販賣毒品五次，為脫免自己刑責，始誣指其委由被告己○○代為送貨，證人丁○○於警訊不利於其部分之證述，證人丁○○精神不佳，
    且係為迴護被告己○○而出於臆測杜撰之詞，不足採信，臺南市○○路一四五巷
    六號房子是其前妻丙○○承租，其未住該處云云。
二、經查：
  (一)右揭事實，業據證人丁○○於警訊時證稱：（妳‧‧‧所吸食毒品是向何人購買
    ？）我毒品是向己○○所購買，但我知道實際上是乙○○在販賣，叫己○○幫他
    送貨。（妳如何與己○○及乙○○連絡？）我是打乙支電話0000000呼叫
    二八八，由己○○與我連絡交易毒品。（妳是如何知道是己○○幫乙○○販賣？
    ）因為我於（年）１０月之間曾主動到乙○○家裡拿（購買毒品），乙○○告訴
    我以後欲購買毒品可以打0000000呼叫二八八，後來我如果要購買毒品即
    打電話由己○○與我連絡。（妳向乙○○購買幾次毒品？向己○○購買幾次毒品
    ？購買時、地、金錢？）我自從年７月初即向乙○○購買毒品，連絡方式是0
    000000，每次購買二千元至三千元不等，約每星期拿一次（每次交易均主
    動到乙○○家中），共計約購買十幾次。一直到１０月初乙○○留下000000
    0代號二八八，我即與己○○聯絡購買毒品，每次每包二千元至三千元不等，共
    計約購買三次，一直到月份，己○○沒有在乙○○那裡，後來我毒品即直接向
    己○○索討吸食等語明確（警訊筆錄附於八十八年度偵字第二四二一號偵查卷第
    三一頁至三二頁），核與被告己○○於八十八年二月十日之警訊時供稱：000
    0000呼叫代號二八八之呼叫器是乙○○所有，乙○○是以行動電話0000
    00000及呼叫器0000000呼叫二二八對外販賣安非他命，我是幫他送
    貨，他則免費提供安非他命給我吸食（南市警刑三偵字第○九二號警卷第三頁）
    ；（你說乙○○有叫你拿安非他命給別人？）他只拿用報紙或包裝紙包的東西，
    交給戊○○，除了許女外還有一個人（指證人丁○○）（八十八年度偵字第二四
    二一號偵查卷第四十頁至四一頁）等情相符。證人丁○○嗣於偵查及原審審理時
    雖改口證稱：〔有無向己○○買過（安非他命）？〕是我先生（即甲○○）叫我
    去向己○○拿一個煙盒子。我不知道裡面裝什麼東西。（己○○妳都叫他什麼？
    ）「旭仔」，他長的比我高一點點，我看到他時都離我遠遠的，我先生接到電話
    時都叫我去某個地點撿煙盒子，我去時煙盒子就放在那邊。（妳去過幾次？）十
    次左右，從去（指八十七年）年七月到十月份左右。（妳先生叫何名？）甲○○
    。（妳先生向「許仔」叫安非他命是誰向誰聯絡？）我不清楚。（他叫你去拿煙
    盒子去那裡拿過？）在我家附近的公園，還有在我家附近垃圾堆。（有無到「旭
    仔」家拿過？）沒有。（乙○○妳認識嗎？）認識，因為他都打電話來向我要錢
    ，是甲○○欠他錢。（他都要多少？）有時五千，有時要一萬六，我幫甲○○付
    了二次，一次五千、一次三千。甲○○怎麼欠他錢我不知道，人家打電話進來都
    是向他要錢，所以他不敢接等語（八十八年度偵字第二四二一號偵查卷第二五頁
    至第二八頁；原審卷第七二頁）。然證人甲○○於原審調查時到庭證稱：（向乙○○借過錢？）沒有。（乙○○為何常向你要錢？）未與其金錢來往。（丁○○
    稱乙○○常打電話向你要債三千、五千元？）我外出上班不知此事。‧‧（有否
    叫你太太到樓下取煙盒？）沒有等語（原審第一卷第一○四頁）。相互對照，證
    人丁○○於偵查中所證曾拿過十次左右煙盒子，不知裡面裝什麼東西云云，以其
    與甲○○係夫妻關係，且共同生活一室，於一般人施用毒品後之精神狀況異於平
    常，且甲○○又非偶一為之之情況下（見卷附證人甲○○之前案紀錄表），其委
    為不知，實有悖常情而不可採，故其於偵查中所證之事應係其向被告己○○、乙○○購買安非他命至明。
  (二)又證人丁○○於原審調查時，雖翻異前詞，證稱：其有接過電話，有人說要討債
    二千、三千，未見過乙○○，在臺南市警察局第三分局指認被告係因當天其吃感
    冒藥，昏沈沈，警察指拘留所的人叫其指認等語（原審第一卷第七二頁）；於本
    院更一審審理時，證人丁○○到庭詰問證稱：當時我發高燒三十九度，且在地院
    開庭時也有出示醫師證明，製作筆錄時，警員黃清泉要我配合，說等一下我就可
    以回去，但我真的不知道為何會被捉到警局，後來他把筆錄拿給我簽名，我就簽
    。‧‧（當時警察問你的話，你是否回答的很清楚？）我意識沒有很清楚。（警
    訊筆錄是否你看完後才簽名？）稍微有看，當時我精神狀況不好，但警員要我配
    合，所以我才簽名。（你說稍微看一下，那筆錄是否如同你回答的一樣？）當時
    精神狀況不好，我沒有注意去看等語（本院更一卷第一三七頁至第一四三頁）。
    於本院前審調查時供稱：（妳有沒有向乙○○、己○○買過安非他命？）沒有。
    （妳認不認識乙○○、己○○？）不認識。〔妳在警訊為什麼說妳和甲○○施用
    的毒品是向己○○購買，妳知道實際上是乙○○在販賣，叫己○○幫他送貨，妳
    在偵查中為什麼說妳認識乙○○，妳在原審翻供說妳不認識被告二人，為什麼前
    後不一樣？（提示八八偵字二四二一第廿八頁、三十一頁、原審第二卷第一一二
    頁，並告以要旨）〕那些筆錄是警察寫的，那時我感冒，又沒有帶眼鏡，警察要
    我配合一點，在臺南地院開庭時有叫警察來問，我忘了警察講些什麼話。〔訊問
    妳的警員在原審作證時說當時訊問妳的時候，妳雖然有感冒，但妳母親也在場，
    妳有何意見？（提示原審第一卷第一○三並告以要旨）〕（那時我意識不清楚，
    我剛從醫院打點滴回來。〔妳在警訊為何說八十七年七月初向乙○○購買毒品，
    連絡方式是0000000，每次購買二千元至三千元不等，每星期拿一次，每
    次交易均主動到乙○○家中共計約購買十幾次直到十月初乙○○留下00000
    00代號二八八，妳就和己○○連絡購買毒品，每次每包二千元至三千元不等，
    共計約購買三次，直到十月份己○○沒有在乙○○那裡，後來我毒品就直接向己○○索討吸食，妳在警訊為何會這麼說？（提示並告以要旨）〕我如果有向己○○購買毒品，驗尿的時候就不會通過。（妳如果沒有向乙○○及己○○購買安非
    他命，妳在警訊為何要說是向他們二人購買？）我不知道警訊筆錄寫些什麼。（
    妳在警訊是不是講妳和甲○○二個人施用的毒品是向己○○購買，實際上是乙○○在販賣，叫己○○幫他送貨？）我根本不知道他在做什麼，我沒有在吸食毒品
    。〔妳最後吸食安非他命是不是在八十八年二月十一日警訊時一星期前在己○○
    家中施用？（提示八八偵二四二一第三十一頁並告以要旨）〕我沒有施用安非他
    命。（妳向乙○○、己○○購買安非他命是不是到十月初，十一月開始妳直接向
    己○○索討施用？）我沒有施用安非他命等語（本院上訴卷第一六五頁至第一六
    九頁），參諸上開證人丁○○於警訊、偵查及起訴到院後之前後證詞，茍若其於
    警訊時不實在，焉何於檢察官訊問時除了交易標的「安非他命」改成不知是什麼
    東西之「煙盒子」外，更明確供稱曾與己○○聯絡等情，且又與被告己○○於偵
    查中所供情節大致相符，業如前述，足見其事後迴護之意。何況，證人即製作證
    人丁○○警訊筆錄之臺南市警察局第三分局刑事組小隊長黃清泉於原審調查時到
    庭證稱：（當時訊問她（指證人丁○○）其精神狀況如何？）是有感冒沒有錯，
    但其母親亦在場等語（原審第一卷第一○三頁）；於本院更一審時亦到庭詰問證
    稱：（當時你製作丁○○筆錄時，她的精神狀況如何？）當時她的意識還是很清
    楚，問答也很正常。（當時丁○○的精神有無障礙？）沒有。（丁○○知道當時
    你問什麼問題？）知道，當時她媽媽也靜靜的在旁邊沒有插話。（當時你如何知
    道丁○○感冒？）她有在咳嗽，也有告訴我她有感冒。（丁○○答話時情形如何
    ？）都是一問一答，而且她答的很清楚，也沒有拒絕回答等語明確（本院更一卷
    第一三六頁至第一三七頁）。本院參諸證人丁○○於警訊時之簽名（第二四二一
    號偵查卷第三三頁），與其歷審到庭應訊之簽名（第二四二一號偵查卷第廿九頁
    、原審卷第七四頁、本院上訴卷第一七０頁、本院更一卷第一五八頁），並無二
    致，均甚工整而有力道，並無任何異於常態（不連貫、握筆不穩或力道不足等情
    形）之筆劃，足見證人即警員黃清泉上開證詞屬實，應可採信。準此，證人丁○○如何向被告己○○及乙○○購買安非他命於前開警訊時在其母親林覃玉秀（原
    審卷第七一頁背面）陪伴下證述甚明，證人丁○○於警訊時之證述，既無證據證
    明非出於自由意思，足見證人丁○○自八十七年七月初某日起至九月底確有向被
    告吳應忠購買安非他命施用、同年十月間確有向被告己○○、乙○○二人購買安
    非他命施用，每次購買二千元至三千元不等，共計約購買十幾次，其事後翻異前
    詞顯係故為迴護，不足採。
  (三)其次，證人戊○○於警訊時證稱：我是向綽號大胖男子以打電話0000000
    代號呼叫二八八連絡購買。我於年１０月初即以該（電話向）大胖購買安非他命
    ，每次每包新台幣一千元共購買約五次，交易地點在（臺南市○○○路或是安中
    路（不）等。〔經本組（指臺南市第三分局刑事組）查獲之己○○是否即妳所指
    之綽號大胖（於本組當場指認）？〕是的，己○○即販賣安非他命給我之嫌犯，
    經本人當場指證無誤等語（南市警三刑偵字第○九二號警卷第三頁背面）；於偵
    查中證稱：（妳安非他命向誰購買的？）是向一位胖仔，拿錢給他，他就會找他
    朋友，然後約地點等他。（這是何時的事？）年１０（月）份。（每次多少錢？
    ）一千或五百元。（他向誰拿安非他命？）我不知道，他沒讓我知道。（妳是如
    何跟他聯絡？）扣機，打0000000呼叫二八八，我留名字，他就會打電話
    跟我聯絡，有時候他也會打電話來說他朋友在那裡，要不要過來等語（偵字第二
    四二一號偵查卷第三五頁至第三六頁）。被告乙○○於警訊時供稱：被告己○○
    是伊朋友，他向伊分租房間，所以住在伊家（即台南巿安南區○○路一四五巷六
    號）等語（南市刑警六刑偵字四一八號卷第六頁）；於原審審理時供稱：被告己○○向丙○○分租等語（原審第一卷第二二三頁）。證人即被告乙○○之前妻丙○○於原審調查時證稱：其住過臺南市○○路一四五巷六號，係其租用，非被告
    乙○○所租用，被告己○○有分租第三樓，是自己一人住，租住一、二個月左右
    。被告乙○○沒有與其同住，偶爾去一下而已，被告乙○○拿行動電話給其沒有
    交代給何人，己○○起先拿走行動電話用過就拿來還，以後即拿走，被告乙○○
    不常來，大約一星期來一次，每次均帶小孩同來，0000000呼叫二八八呼
    叫器其沒有印象等語（原審卷第一卷第一三三頁背面至第一三六頁）。被告己○○於八十八年二月十日之警訊時供稱：（經本組所查獲之戊○○指證曾以打電話
    0000000呼叫代號二八八向你購買毒品伍次你如何解釋？）該呼叫器是乙○○所有。（那為何是你在使用？）我僅是在幫乙○○送毒品給戊○○。〔你幫
    乙○○送過幾（次）毒品？〕我記得應該是五至六次。（那戊○○所指毒品是否
    你幫乙○○與許女交易？）是的。（乙○○是如何販賣毒品？）乙○○是以行動
    電話000000000及呼叫器0000000呼叫二二八對外販賣安非他命
    ，我是幫他送貨等語（南市警刑三偵字第○九二號警卷第三頁）；於偵查中供稱
    ：〔你說去（指八十七）年有住在乙○○那裡？〕有的，他住南市○○路一四五
    或一五五巷六號。（但他不在這裡？）他用他太太名義租的（前妻），這房子是
    三樓透天（加）加蓋四Ｆ。（你說乙○○有叫你拿安非他命給別人？）他只拿用
    報紙或包裝紙包的東西，交給戊○○，除了許女外還有一個人。（乙○○叫你什
    麼？）旭仔。（000000000手機是誰的？）乙○○的，我住在他那邊，有時他會
    借我。（0000000是不是乙○○的？）是的，代號二八八是以前的號碼，
    後來改為一六八，或是一六八改為二八八等語（偵字第二四二一號偵查卷第四十
    頁至第四一頁）。而參諸證人丁○○於前開警訊時亦證稱：乙○○告訴我以後欲
    購買毒品可以打0000000呼叫二八八，後來我如果要購買毒品即打電話由
    己○○與我連絡等語。從上開各人所述觀之，臺南市○○路一四五巷六號係是否
    被告乙○○以其前妻之名義所租，被告己○○與證人丙○○所述固有不一，惟被
    告己○○於本院上訴審審理時供稱：其於八十七年八月底向證人丙○○分租臺南
    市○○路一四五巷六號二個月等語明確（本院上訴卷第二三０頁、第二三三頁）
    ，足見被告己○○於八十七年十月間確有住在該處至明。而證人戊○○係用被告
    乙○○所使用之0000000代號二八八呼叫器聯絡，向被告己○○、乙○○
    購買安非他命，亦無疑義。雖證人戊○○八十八年二月十日上午十一時二十分於
    警訊時採尿送驗結果，未檢出安非他命，有臺南市年２月日（）南市衛字
    第880295號檢驗成績書影本一份附於偵查卷（偵字第二四二一號偵查卷第十三頁
    ）可按，惟據證人戊○○於警訊時證稱：我有吸食毒品惡習，最後一次是於去（
    指八十七）十一月底在家中吸食等語（南市警三刑偵字第○九二號警卷第四頁背
    面），證人最後一次施用安非他命之時間，距採尿檢驗之時間約有二個多月，則
    證人戊○○之尿液當然檢不出安非他命反應，尚難因證人戊○○之尿液檢不出安
    非他命反應，遽認證人戊○○未向被告己○○、乙○○購買安非他命施用，何況
    證人戊○○自少年時期即有違反麻藥紀錄，有其前案紀錄表在卷可參，是證人戊○○於警訊及偵查中之證述，應可採信。故證人戊○○於八十七年十月初，在臺
    南市○○路或安中路確有向被告己○○、乙○○二人購買安非他施用，每次每包
    一千元，共購買約五次乙節，應可確認。此外，並有扣案之呼叫器一個可資佐證
    。是被告於本院聲請訊問證人丙○○，因本案事證已臻明確，本院認無傳訊必要
    ，附此敘明。
  (四)另依警方合法監聽所制作之譯文，雖經原審依聲請向臺南市警察局第三分局調閱
    原監聽錄音帶，該分局函覆；「有關乙○○涉毒品案之監聽錄音帶，因監聽錄音
    帶甚多，於整理時不慎與其他刑案之錄音帶送交臺南調查站銷毀」等語，有該分
    局八十八年十二月二十七日南市警三刑偵字第八一○五號函一份附於原審第二卷
    （第三九頁）可稽，嗣本院依職權函請該分局註明監聽各電話之起迄時間，該分
    局亦函覆稱：因承辦人員調動，已查無上開譯文資料等語明確，有該分局九十三
    年四月十九日第０九三０００六三二０號函一份在卷可參（本院卷第七二頁），
    是此部分雖因警方之重大疏失（行政疏失部分另函送究辦），使重要之證據滅失
    ，致該譯文內容之憑信力喪失，惟依上開監聽譯文所載之電話號碼，其中門號0
    00000000之行動電話係乙○○所使用（原審卷第二宗第三一頁），00
    00000巿內電話係乙○○之前妻丙○○所租用，裝於臺南市○○路一四五巷
    六號之租屋處（原審卷第二宗第廿九頁），此二電話己○○均曾使用過，而00
    00000呼叫２８８之呼叫器則係被告乙○○所使用，前已敘及。巿內電話0
000000號為丁○○所使用，亦據其供明在卷（偵字第二四二一號偵查卷第
    三０頁；原審卷第七一頁背面）；0000000號巿內電號係戊○○所使用，
    亦有警訊筆錄在卷可參（南市刑警六刑偵字四一八號卷第四頁）。故上開監聽譯
    文內容，雖因原錄音帶滅失無從勘驗比對而喪失其憑信力，但參酌上開電話使用
    者於前揭期間內彼此互以上開電話聯絡之次數頻繁，對照前揭證人證詞及相關事
    證，亦足認前開證人丁○○、戊○○及被告己○○於警訊所供之情節，應非子虛
    。其等二人事後翻異前詞，辯稱不認識被告二人云云，應係事後迴護之詞，不足
    採信。衡以上開證人所證辯不認識被告二人之情節，竟於短期間內（監聽時期）
    互有如此頻繁之聯絡，自難遽此而為被告等二人有利之認定。
  (五)被告己○○、乙○○既否認販賣安非他命犯行，依卷內證據，本院無從查得其具
    體販入、賣出之實際利得金額，惟查安非他命因物稀價昂，且為政府嚴予查緝之
    違禁物，凡販賣安非他命者，苟無利可圖，應無甘冒被供出來源或被檢警查緝法
    辦之危險而平價供應他人，因此其販入之價格必較出售之價格低廉，或以同一價
    格販賣而減少安非他命之份量，而有從中賺取買賣價差牟利，被告己○○、乙○○販賣安非他命給證人丁○○、戊○○，有營利之意圖甚明。
  (六)至證人甲○○於原審調查時雖到庭否認有向被告乙○○、己○○購買過安非他命
    乙事（原審第一卷第一○四頁）。嗣證人甲○○經本院一再傳訊均未到庭，本院
    前審曾囑託證人所在地之臺灣高雄地方法院訊問，傳拘均未到庭，有該院九十年
    五月九日高貴刑午九十助一一字第二一六五九號函一份附卷可按（本院上訴卷第
    一七七頁至第一七九頁；本院更一卷第一三一頁），惟上開事實，業據證人即甲○○之妻丁○○於前開時日證述明確，業如前述，本院衡以被告己○○於八十八
    年五月廿五日於檢察官訊問時亦不否認上情（第二四二一號偵查卷第四一頁），
    足見上開情節非虛。
  (七)綜上所述，被告二人所辯，顯係卸責之詞，不足採信，事證明確，被告二人犯行
    應可認定。
三、按安非他命係屬毒品危害防制條例第二條第二項第二款所定之第二級毒品。又被
    告行為後，毒品危害防制條例雖於九十二年七月九日修正公布，並於九十三年一
    月九日施行，然該法第四條第二項刑度並未修正變更，是本件並不生法律變更之
    問題。核被告己○○、乙○○所為，均係犯毒品危害防制條例第四條第二項之販
    賣第二級毒品罪，被告己○○就乙○○於八十七年十月間販賣第二級毒品予丁○○夫妻及戊○○部分之犯行，有犯意聯絡及行為分擔，為共同正犯。被告二人持
    有安非他命之低度行為應為販賣之高度行為所吸收，不另論罪。被告二人先後多
    次販賣行為，時間緊接，犯罪構成要件相同，顯係基於概括犯意反覆為之，為連
    續犯，應依刑法第五十六條之規定以一罪論，除法定最重本刑為無期徒刑，依法
    不得加重外，其他部分並加重其刑。被告己○○於八十年間犯麻醉藥品管理條例
    等罪，經臺灣雲林地方法院判處有期徒刑一年五月，緩刑四年，緩刑期內付保護
    管束確定，後經撤銷緩刑宣告，於八十四年五月二十一日執行完畢，有其臺灣臺
    南地方法院檢察署刑案資料查註紀錄表一份附於偵查卷及臺灣高等法院被告全國
    前案紀錄表一份附於本院卷足憑，五年以內再犯有期徒刑以上之本罪，為累犯，
    除法定最重本刑為無期徒刑，依法不得加重外，其他部分應依刑法第四十七條之
    規定加重其刑，並遞加之。
四、原審以被告乙○○、己○○罪證明確，予以論罪科刑，固非無見。惟查(一)被告己○○部分沒收銷燬含安非他命殘渣之分裝匙肆支與被告乙○○部分沒收銷燬含安
    非他命殘渣之分裝匙貳支及沒收分裝匙貳枝，均為施用安非他命所用之物，原判
    決於本案其等所犯販賣第二級毒品罪沒收銷燬或沒收，尚有未洽。(二)按毒品危害
    防制條例第十七條所規定犯同條例第四條第二項之罪，供出毒品來源因而破獲者
    ，得減輕其刑，係指供出其前手，以杜絕毒品之擴散，戕害社會大眾之健康，故
    如僅供出毒品係共犯交付，則與該條減輕其刑之規定不符，原判決就被告己○○
    供出其所販賣之安非他命係共犯即被告乙○○所指使，因而查獲被告乙○○，依
    該條規定予以減輕其刑，亦有未合。(三)被告己○○直到八十七年十月初始與被告
    乙○○共同販售安非他命（詳後述），原審未察而認丁○○所述八十七年十月初
    之前所購買安非他命，己○○亦參與販賣，亦有失當。被告上訴否認犯罪，固無
    足取，惟原判決既有可議，自應由本院將原判決撤銷改判。爰審酌被告二人犯罪
    之動機、目的、手段、品行、販賣毒品數量、對社會所生危害及犯罪後否認犯行
    尚乏悔意等一切情狀，各量處如主文第二項、第三項所示之刑。扣案之呼叫器一
    個為被告乙○○所有供共同犯罪所用之物，應依毒品危害防制條例第十九條第一
    項予以宣告沒收；被告己○○、乙○○共同販賣第二級毒品安非他命販賣所得因
    被告矢口否認，證人丁○○及戊○○證述之次數及每次購買金額不明確，爰依各
    證人購買最少次數及每次最低金額，核算被告二人共同販賣第二級毒品所得，證
    人丁○○共十幾次，每次二千元至三千元不等，以十次，每次以二千元計算，共
    得二萬元，其中被告己○○共同參與者僅三次共六千元；證人戊○○約五次，每
    次一千元，以五次計算，共得五千元，故被告己○○、乙○○共同販賣第二級毒
    品安非他命所得之金額共計一萬一千元，而被告乙○○單獨販賣予丁○○者有七
    次共一萬四千元（被告乙○○此期間販賣毒品所得之金額總計二萬五千元），應
    依毒品危害防制條例第十九條第一項予以宣告沒收，如全部或一部無法沒收時，
    以其財產抵償之。至於扣案之安非他命分裝匙乙○○部分二支、己○○部分四支
    ，吸食器被告乙○○部分二組、己○○部分一個及被告乙○○所有殘渣空袋四個
    均為施用安非他命所用之物，與本案無關，爰不諭知沒收。
五、公訴意旨另略以：被告己○○與乙○○共同基於意圖營利之概括犯意聯絡，自民
    國八十七年七月間起至同年九月底止，由被告乙○○指使被告己○○將第二級毒
    品安非他命帶至臺南市○○路○段六六九巷之公園旁或臺南市○○路等地，以每
    包新台幣一千至三千元不等之價格，販賣給甲○○夫妻共約七次，因認被告己○○此部分亦與被告乙○○共同涉犯毒品危害防制條例第四條第二項之販賣第二級
    毒品罪嫌云云。訊據被告己○○否認有上揭販賣第二級毒品安非命之犯行，並辯
    稱：伊係於八十七年八月間始向丙○○承租同安路一四五巷六號房屋其中一間，
    迄十月底止只二個月。此時被告乙○○去看孩子，始認識被告乙○○，同年七、
    八月間發生之事，與其完全無關，其不認識丁○○、戊○○等情，核與證人丙○○於原審調查時到庭證述之情節相符（原審卷第一宗第一三三頁至第一三五頁）
    ，業如前述。而依證人於丁○○警詢時所陳稱：伊自八十七年七月初起，向乙○○購買安非他命，約每星期購買一次，共約購買十幾次。直到同年十月初，乙○○留下0000000代號二八八，伊乃與己○○聯絡購買安非他命，約購買三
    次等情（偵字第二四二一號偵查卷第三二頁），足見上開情節應屬可採。此外，
    又查無其他積極證據足資證明被告己○○於上開期間有與被告乙○○為犯意之聯
    絡及行為之分擔，自應為有利於被告己○○之認定。又此部分公訴人既認與上開
    論罪部分有連續犯之裁判上一罪關係，爰不另為無罪判決之諭知。
六、移送併辦（八十九年度偵字第一一九八六號）意旨略以：被告乙○○於八十七年
    間，在桃園縣南崁交流道，向綽號「阿富」之不詳姓名男子購買安非他命二、三
    次，唐義郎曾與其隨行，而介紹認識綽號「阿富」之男子，爾後即由唐義郎自行
    向綽號「阿富」之男子購買毒品來販賣、施用，因認被告乙○○涉犯幫助販賣毒
    品云云。訊據被告乙○○雖供認帶證人唐義郎到桃園向綽號「阿富」之男子（即
    簡聰富）購買安非他命一次等語，惟辯稱：其與證人唐義郎係買回來施用，證人
    唐義郎與綽號「阿富」之男子接洽之事，其不知道，以後發生之事其並不知道等
    語。經查，證人唐義郎於警訊時雖證稱：其從八十八年四、五月間開始販賣毒品
    ，其本身有施用安非他命毒品，其所有之毒品係透過朋友被告乙○○介紹向桃園
    縣一名叫簡聰富之男子購買的等語，惟於偵查中證稱：第一次被告乙○○與其前
    往桃園向綽號「阿富」之男子購賣毒品，第一次買回之毒品係其自己施用，因為
    被告乙○○與綽號「阿富」之男子認識，其與被告乙○○是隔壁村之人，所以找
    他陪其去桃園買，是其拜託他帶其去的等語；於本院調查時亦證稱「（你有沒有
    施用安非他命？）有。」「（你施用的安非他命從那裡來的？）去買的。」「（
    向誰買的？）去桃園向綽號「阿富」買的，叫簡聰富。」「（誰介紹你去向簡聰
    富買非他命的？）乙○○。」「（你向簡聰富購買幾次？）忘了。」「（乙○○
    在何時何地介紹你去向簡聰富買安非他命？）在他家，詳細日期我忘了，大約在
    八十八年，農曆過年以後的事。」「（你是不是也在販賣安非他命？）沒有。」
    「（你在警訊為何說你從八十八年四、五月間開始販賣安非他命，你本身也有在
    施用安非他命？（提示南市警四刑偵七○三號警卷並告以要旨））有，我有在施
    用，但是沒有販賣。」「（在警訊說你所有的毒品是透過朋友乙○○介紹向桃園
    一名叫簡聰富的男子購買，乙○○是不是在八十八年四、五月間介紹你去向簡聰
    富購買的？（提示南市警四刑偵七○三號卷並告以要旨））是，是我和乙○○一
    起去的。」「（乙○○介紹你向簡聰富購買安非他命以後，你是不是都自行去買
    ？）對。」「（乙○○在八十八年四、五月間是不是在他的住所臺南市○○區○○街一○一巷七十號介紹你向簡聰富購買安非他命後，他有沒有和你一起去買？
    ）有，只有一次。」等語，從上述各情觀之，被告乙○○介紹證人唐義郎向綽號
    「阿富」之男子購買安非他命，係供證人唐義郎施用，而非販賣用，尚難認被告
    乙○○有幫助販賣毒品犯行，此併案部分與本案即無連續犯之裁判上一罪關係，
    該部分未經起訴，應退回臺灣臺南地方法院檢察署另行處理。
據上論結，應依刑事訴訟法三百六十九條第一項前段、第三百六十四條、第二百九十
九條第一項前段、毒品危害防制條例第四條第二項、第十九條第一項，刑法第十一條
前段、第二十八條、第五十六條、第四十七條，判決如主文。
本案經檢察官吳忠賢到庭執行職務。
中    華    民    國      九十三      年      八      月      三        日
                                  臺灣高等法院臺南分院刑事第五庭
              審判長法官  楊    明    章
                                            法官  顏    基    典
                                            法官  沈    揚    仁
右正本證明與原本無異。
如不服本判決，應於判決送達後十日內向本院提出上訴狀，其未敘述理由者並應於提
出上訴狀後十日內向本院補提理由書（應附繕本)。
                                      法院書記官  李    梅    菊
中    華    民    國      九十三      年      八      月      四        日
附錄法條：
毒品危害防制條例第四條第二項：
製造、運輸、販賣第二級毒品者，處無期徒刑或七年以上有期徒刑，得併科新臺幣七
百萬元以下罰金。
